【裁判字號】    98,交訴,62
【裁判日期】    980630
【裁判案由】    公共危險等
【裁判全文】
臺灣臺南地方法院刑事判決              98年度交訴字第62號
公  訴  人  臺灣臺南地方法院檢察署檢察官
被      告  丙○○
上列被告因公共危險等案件，經檢察官提起公訴（98年度偵字第
5016號），被告於準備程序中就被訴事實為有罪之陳述，經本院
合議庭裁定由受命法官獨任進行簡式審判程序後，判決如下：
    主    文
丙○○服用酒類，不能安全駕駛動力交通工具而駕駛，處有期徒
刑貳月；又因過失致人於死，處有期徒刑陸月；又駕駛動力交通
工具肇事，致人死亡而逃逸，處有期徒刑捌月。應執行有期徒刑
壹年貳月。緩刑貳年，於緩刑期間付保護管束，並應依執行檢察
官之命令，向指定之公益團體、地方自治團體或社區，提供肆拾
小時之義務勞務。
    事    實
一、丙○○於民國98年3月10日凌晨2時許，在臺南市○○路○段
    289號即YS Talking Pub與友人共同飲用生啤酒5罐後，已達
    不能安全駕駛之程度，仍於同日凌晨4時許，騎乘車號H3T─
    992號重機車欲返家，於同日上午5時33分許，行經臺南縣關
    廟鄉○○村○○路379號前，原應注意駕駛人行駛時理應注
    意車前狀況，並隨時採取必要之安全措施，而依當時情形，
    並無不能注意之情事，竟因不勝酒力，致疏未注意，自後撞
    擊適行經該路段未靠路邊行走之楊何素煙，致楊何素煙受有
    顱腦損傷合併顱內出血之傷害，經送醫不治死亡。詎丙○○
    在肇事後並未停車察看，逕行騎乘上開車輛逃逸，嗣經警循
    線查獲，並於同日上午9時20分許測得其酒後吐氣所含之酒
    精濃度為每公升0.38毫克，而查知上情。
二、案經乙○○訴由臺南縣警察局歸仁分局報請臺灣臺南地方法
    院檢察署檢察官偵查起訴。
    理    由
一、本件係經被告丙○○於本院準備程序中當庭表示認罪，而經
    本院裁定以簡式審判程序加以審理，則依據刑事訴訟法第27
    3條之2、同法第159條第2項之規定，不適用傳聞法則有關限
    制證據能力之相關規定，合先敘明。
二、訊據被告丙○○對於上揭犯罪事實坦承不諱，並有道路交通
    事故現場圖、道路交通事故調查報告表(一)、(二)、臺南縣警察
    局歸仁分局發生交通事故紀錄（通報）單、道路交通事故現
    場圖各1份、道路交通事故現場蒐證及車損照片14幀、監視
    器翻拍逃逸機車畫面4幀、台南市立醫院診斷證明書、台南
    市立醫院法醫參考病歷摘要表、酒精濃度測試紀錄單、舉發
    違反道路交通事件通知單各1紙在卷可稽。又被害人楊何素
    煙係遭被告所騎乘之車號H3T─992號重機車自後撞擊而受有
    顱腦損傷合併顱內出血之傷害，經送醫不治死亡等事實，亦
    經臺灣臺南地方法院檢察署檢察官督同檢驗員相驗明確，製
    有勘驗筆錄、相驗屍體證明書、檢驗報告書各1份及相驗照
    片35張在卷足憑。另本件肇事責任經送請臺灣省臺南區車輛
    行車事故鑑定委員會鑑定結果，其鑑定意見中亦認被告酒醉
    駕駛普通重型機器腳踏車，未注意車前狀況，為肇事主因；
    被害人楊何素煙徒步行走，未靠路邊行走，為肇事次因，有
    該鑑定委員會98年4月30日南鑑字第0985901229號函附臺南
    區980240號鑑定意見書一份在卷可查（見偵卷第5-6頁）。
    而被害人楊何素煙係因本件車禍死亡，已如前述，則被害人
    楊何素煙之死亡與被告之過失行為間，顯有相當因果關係。
    綜上，足徵被告自白與事實相符，堪以採信，因此，本件被
    告服用酒類，不能安全駕駛動力交通工具而駕駛、過失致人
    於死及肇事致人死亡而逃逸之犯行，均堪認定，應予依法論
    科。
三、核被告丙○○所為，係犯刑法第185條之3服用酒類，不能安
    全駕駛動力交通工具而駕駛罪、同法第185條之4肇事逃逸罪
    及同法第276條第1項過失致死罪。被告所犯上開三罪間，犯
    意各別，行為互殊，罪名有異，應予分論併罰。又被告為汽
    車駕駛人，其酒醉駕車因而致人死亡，依法應負刑事責任，
    應依道路交通管理處罰條例第86條第1項規定，就其所犯過
    失致死罪部分加重其刑。爰審酌被告疏未注意道路交通安全
    規則，飲酒後駕車未注意車前狀況，自後追撞被害人楊何素
    煙而肇事，並致被害人楊何素煙死亡之過失情節，且於肇事
    後未留在現場，亦未採取救護或其他必要措施，旋即騎車逃
    逸駛離現場，惡性非輕，然念其業與被害人家屬乙○○、楊
    國銘、溫楊錦燕及郭楊錦秀等人達成調解賠償損害，有調解
    書1份附卷可憑（見本院卷第17頁），並審酌其生活狀況、
    智識程度（高中畢業）、犯後坦認犯行及本次酒精濃度測試
    值等一切情狀，分別量處如主文所示之刑，並定應執行之刑
    ，以資懲儆。末查，被告前未曾受有刑之宣告，有臺灣高等
    法院被告前案紀錄表1份在卷可憑，其因一時失慮致犯本罪
    ，認經此偵審教訓後，當知謹慎而無再犯之虞，且業與被害
    人家屬達成和解賠償損害，本院認所宣告之刑以暫不執行為
    適當，併依刑法第74條第1項第1款宣告緩刑2年，以勵自新
    。再考量被告騎車肇事致人受傷死亡後，竟仍逕行逃逸，顯
    係欠缺守法之正確觀念，為強化其法治概念，使其於緩刑期
    內能深知警惕，並使緩刑宣告不致輕易遭到撤銷，乃依刑法
    第74條第2項第5款規定，命被告應依執行檢察官之命令，向
    指定之公益團體、地方自治團體或社區，提供40小時之義務
    勞務，併依刑法第93條第1項第2款規定，於緩刑期間付保護
    管束。
據上論斷，應依刑事訴訟法第273條之1第1項、第299條第1項前
段，刑法第185條之3、第185條之4、第276條第1項、第74條第1
項第1款、第2項第5款、第93條第1項第2款，道路交通管理處罰
條例第86條第1項，刑法施行法第1條之1第1項、第2項前段，判
決如主文。
本案經檢察官甲○○到庭執行職務。
中    華    民    國    98    年    6     月    30    日
                    刑事第六庭  法  官  張家瑛
以上正本證明與原本無異。
如不服本判決應於收受本判後10日內向本院提出上訴書狀，並應
敘述具體理由。其未敘述上訴理由者，應於上訴期間屆滿後20日
內向本院補提理由書狀（均須按他造當事人之人數附繕本）「切
勿逕送上級法院」。
                                書記官  李淑惠
中    華    民    國    98    年    6     月    30    日
附錄本案論罪科刑法條全文：
刑法第185條之3
服用毒品、麻醉藥品、酒類或其他相類之物，不能安全駕駛動力
交通工具而駕駛者，處一年以下有期徒刑、拘役或科或併科十五
萬元以下罰金。
刑法第185條之4
駕駛動力交通工具肇事，致人死傷而逃逸者，處六月以上五年以
下有期徒刑。
刑法第276條第1項
因過失致人於死者，處2年以下有期徒刑、拘役或2千元以下罰金
。


司法院資訊處製作；財團法人民間司法改革基金會備份。
